臺灣士林地方法院交通事件裁定　　　　 96年度交聲字第188號
原處分機關　臺北市交通事件裁決所
異　議　人
即受處分人　　甲○○
上列異議人即受處分人因違反道路交通管理處罰條例案件，對於
臺北市交通事件裁決所民國96年2 月13日所為之處分（原處分案
號：北市裁二字第裁22-AEU469599號），聲明異議，本院裁定如
下：
    主  文
異議駁回。
    理  由
一、按汽車停車時，在設有禁止停車標誌、標線之處所不得停車
    ，道路交通安全規則第112 條第1 項第4 款定有明文。又按
    禁止停車標線，用以指示禁止停車路段，以劃設於道路緣石
    正面及頂面為原則，無緣石之道路得標繪於路面上，距路面
    邊緣以30公分為度；本標線為黃實線，線寬除設於緣石正面
    者以緣石高度為準外，其餘皆為10公分；禁止停車標線禁止
    時間為每日上午7 時至晚間8 時，如有延長或縮短之必要時
    ，應以標誌及附牌標示之，道路交通標誌標線號誌設置規則
    第168 條第1 項、第2 項及第4 項均有規定。又汽車駕駛人
    停車時，在設有禁止停車標誌、標線之處所停車之情形者，
    處新台幣（下同）600 元以上1,200 元以下罰鍰，道路交通
    管理處罰條例第56條第1 項第4 款亦有處罰明文。
二、原處分意旨略以：異議人甲○○所有車牌號碼8B-643號營業
    一般小客車，於民國95年9 月14日上午6 時28分許，停放在
    台北市○○○路○ 段38號前，經台北市政府警察局中正第一
    分局員警逕行舉發「在設有禁止停車標線之處所停車」之違
    規，爰依違反道路交通管理處罰條例第56條第1 項第4 款規
    定，處罰鍰900 元整。
三、異議意旨略以：按道路交通標誌標線號誌設置規則第168 條
    規定，黃線禁止停車時間為每日上午7 時至晚間8 時，伊停
    車係在上午6 時28分許，非禁止停車時間停車，故伊沒有違
    規。再按，道路交通管理處罰條例第7 條之2 規定，本件事
    實不符逕行舉發之要件，請予撤銷原處分云云。
四、經查，異議人甲○○所有之車牌號碼8B-643號營業一般小客
    車，於95年9 月14日上午6 時28分許，停放在台北市○○○
    路○ 段38號前設有禁止停車標誌、標線之處所之事實，有舉
    發違反道路交通管理事件通知單及採證照片附卷可稽。又本
    件舉發路段繪有黃線禁止停車標線及大客車、計程車臨時上
    下客專用（禁止駕駛人熄火離開）附牌，有臺北市政府警察
    局中正第一分局95年10月11日北市警中正一分交字第095343
    71000 號函甚明。是以異議人上開停放車輛之處所既確實設
    有「禁止停車標誌、標線」，異議人即有遵守之義務，至雖
    該處之黃線禁止停車時間為每日上午7 時至晚間8 時，按異
    議人就上開停車時間觀之，雖非禁止停車範圍內，惟本件違
    規路段再設有禁止大客車、計程車臨時上下客專用（禁止駕
    駛人熄火離開，而本件駕駛人熄火離開已逾3 分鐘）附牌，
    此有本件採證照片及舉發違反道路交通管理事件通知單違規
    事實欄之註記等附卷為憑，可見臺北市○○○路○ 段38號前
    路段，其周邊繪設黃線之處所，係全天均禁止「停車」，至
    為明確。再以異議人既為領有駕駛執照之合法駕駛人，又為
    營業小客車之駕駛，對於此一禁止規範應知之甚稔。故異議
    人於95年9 月14日上午6 時28分許在上開設有禁止停車標線
    之處所停車，自屬違規之行為無誤。至於異議人辯稱：本件
    事實不符逕行舉發之要件云云，惟查，按道路交通管理處罰
    條例第7 條之2 第1 項第7 款、第2 項第4 款規定，汽車駕
    駛人之行為有違規停車而駕駛人不在場，經以科學儀器取得
    證據資料證明其行為違規，當場不能或不宜攔截製單舉發者
    ，得逕行舉發，故員警依法採證而製單逕行舉發並無違誤。
    是異議人前揭所辯，無非係卸責之詞，並不足採。
五、綜上所述，異議人確有於前揭時、地在設有禁止停車標線之
    處所停車之違規行為，從而原處分機關依道路交通管理處罰
    條例第56條第1 項第4 款之規定，裁處異議人罰鍰900 元，
    核無違誤，本件異議人之異議為無理由，自應將其異議駁回
    。
據上論斷，應依道路交通案件處理辦法第19條，裁定如主文。
中　　華　　民　　國　　96　　年　　9 　　月　　20　　日
                  交通法庭法  官  劉秉鑫
以上正本證明與原本無異。
如不服本裁定，應於送達後5日內，向本院提出抗告狀。
                          書記官  吳尚文
中　　華　　民　　國　　96　　年　　9 　　月　　20　　日
